

# Guy Stephane Kahouo

Développeur D'application

kahouoguystephane@gmail.com

Abidjan Côte-d'Ivoire

in @Guy stephane Kahouo

(akgsdev9)

07 68 36 58 66

## À propos

Développeur Études et Développement, passionné par l'innovation technologique

Dynamique et orienté résultats, je conçois et développe des solutions sur mesure, notamment pour des environnements SharePoint et des applications web, afin de répondre aux besoins stratégiques des entreprises. Fort d'une solide expérience en gestion de projets et en développement d'applications, je maîtrise des technologies modernes telles que SharePoint Framework (SPFx), Power Apps, ainsi que Laravel, pour garantir

### **Expériences professionnelles**

Developpeur d'application

Depuis février SONACO ZONE INDUSTRIELLLE DE YOPOUGON Abidjan

2024 Yopougon

Consultant concepteur d'application SAP

Depuis janvier 2023 CARRIERE PRO PLUS ABIDJAN

Développeur Angular Js (Stage préemploi)

De décembre 2023 à janvier 2024 FRATERNITE MATIN ABIDJAN ADJAME

Assistant Développeur

D'août 2023 à décembre AFRICA LABS INTERNATIONAL ABIDJAN RIVIERA

2023 BONOUMIN

Conception d'application de gestion d'entreprise et d'ERP

## **Expériences professionnelles**

#### Développeur FullStack

De juin 2023 à juillet 2023 Proximiti Ci Abidjan

Création d'une application de gestion d'entreprise et de Configuration des files d'attente des artisans

Conception d'une application de gestion de suivi des artisans par spécialité :

Prise en main supports informatique et configuration des imprimantes en réseau.

Assistante technique aux utilisateurs.

Programmation des tests unitaires automatisés avec la technologie CI/CD via gitlab

#### Stage de perfectionnement en développement web

De mars 2023 à juin 2023 SONACO ABIDJAN

- Participation à la création d'une application de gestion d'entreprise basée sur le Framework Laravel
- Participation à la création d'une application de e-commerce
- Assistante aux utilisateurs dans les missions quotidiennes
- Collaboration avec une équipe dans la prise en main de Power Bi

### **Expériences associatives**

Developpeur d'application web et mobile

D'octobre 2024 à décembre Document Express ci 2024 Abidjan

Lien du projet https://documentexpressci.com/

 Developpement d'une application de gestion de facture et boutique

Depuis décembre 2023 Carriere pro plus ABIDJAN Lien du projet facture-boutique.carriereproplus.com

CONCEPTION D'UNE APPLICATION DE PARTAGE ET
RELAIS D'OFFRE D'EMPLOI, FORMATIONS ET CONSEILS

De mars 2023 à avril 2023 **CARRIERE PRO PLUS** ABIDIJAN lien du projet <a href="https://www.carriereproplus.com/">https://www.carriereproplus.com/</a>

Application de gestion de meuble

Octobre 2024 Carriere pro plus Abidjan lien du projet meuble-gestion.carriereproplus.com/login

 Conception d'un site web pour une grande école supérieur

> De mars 2024 à avril 2024 **Abidjan** Abidjan Lien du projet https://institutroosvelt.net/

CONCEPTION D'UNE APPLICATION DE GESTION DE RESTAURANT

Depuis juillet 2024 CARRIERE PRO PLUS ABIDJAN lien du projet https://restaurant.carriereproplus.com/

Conception d'un site web de vente internationale

Depuis mai 2024 VTP SAS FRANCE FRANCE PARIS lien du premier projet <a href="https://vtp-market.com/">https://vtp-market.com/</a>

### Compétences

Maitrrise du javascript Moderne ANGULAR J QUERY VUE JS

**BONNE CONNAISSANCE DE LA LOGIQUE ERP** 

Maitrise des frameworks Laravel/Symfony avec l'architecture MVC

DevOps CI/CD sur Gitlab, Cloud Firebase, Services AWS, Programmation shell et monitoring de serveurs

CONNAISSANCE EN RESEAU INFORMATIQUE

MAITRISE DES OUTILS DE GESTION DE PROJETS GITHUB ET GITLAB

Maitrise des outils de gestion de base de données relationnelles PHPMYADMIN PostgreSQL

Bonne maîtrise en support et assistante aux utilisateurs

CONCEPTION DE RAPPORT AVEC POWER BI

# **Expériences professionnelles**

#### Développeur Freelance

De janvier 2021 à juin 2022 DIGITAL CONSEIL A DISTANCE

- Développement et maintenance d'un site web pour digital conseil
- Optimisation des performances d'un site web, réduisant le temps de chargement de 30%
- lien du projet <u>nugobyekd.com</u>
- Collaboration avec une équipe de développeurs pour la réalisation d'un projet d'envergure
- Résolution de problèmes techniques complexes et proposition de solutions innovantes

### **Diplômes et Formations**

#### **Licence Professionnelle**

De février 2023 à octobre 2023 EDHEC COCODY

#### Bac +2 Informatique option développeur d'application

De septembre 2018 à août UNIVERSITE METHODISTE DE COTE D'IVOIRE 2020 ABIDJAN

Diplome universitaire et téchnologie option informatique et développeur d'application obtenu avec la mention bien

#### Baccalauréat Scientifique Serie D

De septembre 2016 à juillet 2017 **COLLEGE PRIVE IBC** ABIDJAN Obtention d'une baccalauréat série scientifique D avec la mention assez bien

### **Compétences**

Maitrise des services REST API

Connaissance en environnement Java Sprint Boot

CONNAISSANCE EN MAINTENANCE INFORMATIQUE ET SYSTEME INFORMATIQUE

**Connaissance Html/Css** 

### Langues

#### Français

Professionnel

#### **Anglais**

Intermediaire